臺灣臺北地方法院民事判決　　　　　　　93年度訴字第5020號
原　　　告　甲○○
訴訟代理人　謝佳伯律師
訴訟代理人　汪曉君律師
被　　　告　乙○○
訴訟代理人　周淑萍律師
上列當事人間清償債務事件，本院中華民國94年4月12日於言詞
辯論終結，判決如下：
    主  文
原告之訴及其假執行之聲請均駁回。
訴訟費用由原告負擔。
    事實及理由
壹、原告起訴主張：被告於民國（下同）91至93年之男女交往期
    間，要求原告代其清償信用卡帳款及代刷信用卡購買日常用
    品，共計新臺幣（下同）592,551元，並向原告保證日後如
    數歸還。詎原告迭經催討，被告仍拒不償還；又兩造於93年
    間分手，被告為拖延前揭借款之清償，不斷打電話騷擾原告
    ，原告因被告前揭行為，精神上痛苦不堪，爰依民法第227
    條之1準用同法第195條第1項之規定，請求非財產上之損害
    賠償105,000元等語。聲明：
    被告應給付原告697,551元，及自93年10月12日起至清償日
    止，按年利率5﹪計算之遲延利息；並願供擔保請准宣告假
    執行。
貳、被告則以：兩造自91年9月間交往以來，日常生活之花費上
    ，即不分彼此，互有支出兩人共同生活之所需，抑或互為贈
    與，並無原告所謂借款或代為清償卡款之情形；又兩造間既
    無消費借貸之情事，原告所請非財產上之損害賠償，自屬無
    據。聲明：
    原告之訴及其假執行之聲請均駁回；如受不理之判決，願供
    擔保請准宣告假執行。
參、得心證之理由：
一、程序部分：
    按訴狀送達後，原告不得將原訴變更或追加他訴。但擴張或
    減縮應受判決事項之聲明不在此限，民事訴訟法第255條第1
    項第2款定有明文。本件於原告於支付命令聲請狀送達被告
    後，減縮起訴聲明如前所述，依前揭規定，自應准許，先予
    敘明。
二、實體部分：
  (一)按當事人主張有利於己之事實者，就其事實有舉證之責任，
    民事訴訟法第277條前段有明文之規定。又民事訴訟法如係
    原告主張權利者，應先由原告負舉證之責，若原告不能舉證
    ，以證實自己主張之事實為真實，則被告就其抗辯事實即令
    不能舉證，或其舉證尚有疵累，亦應駁回原告之訴，此有最
    高法院七十二年台上字第四二二五號判決意旨可資參照。本
    件原告主張被告於91年至93年間，要求原告代其清償信用卡
    帳款及以信用卡代伊購買日常用品，並保證日後如數清償，
    共計借款592,551元等情，為被告所否認，依上開說明，原
    告自應就兩造間存有消費借貸契約一節，負舉證之責。本院
    審酌如下：
    本件原告主張兩造存有消費借貸契約一節，固據提出存摺內
    頁、自動櫃員機交易明細表、收據、匯款回條、信用卡消費
    明細表等件為證。然查，原告提出之前揭文書，至多僅能證
    明原告有支出該筆金額，至於該項支出是否係為被告支出或
    縱認係為被告支出，因原告自陳兩造於91至93年間為男女朋
    友關係，而男女交往過程中，支出金錢之原因甚多，尚難僅
    憑該項支出，即認兩造間有消費借貸契約存在。又原告另提
    出錄音帶譯文以為兩造有消費借貸契約存在之證明，被告雖
    對於該錄音帶譯文之形式真正不爭執，然否認其實質證明能
    力。查該錄音帶譯文中所稱被告積欠原告之79萬元，與本件
    原告主張被告積欠之借款592,551元，金額並不相符，是否
    屬同一筆借款已有疑義；再者，原告自陳該79萬元，其中逾
    越592,551元以外之部分，無法舉證，故不在本件請求等語
    ，此有本院93年3月31日收文之原告辯論意旨狀第三頁在卷
    為證，而原告主張被告積欠借款592,551元，所為之舉證僅
    有前揭文書，而該等文書均無法證明兩造之消費借貸契約存
    在，已如前述，是原告所提出之錄音帶譯文，亦不得逕以為
    被告積欠伊借款592,551元之證明，準此，原告之上開主張
    ，已難認真實。
  (二)原告主張被告積欠伊借款592,551元，難認真實，已如前述
    ，是原告另依民法第227條之1準用同法第195條第1項之規定
    ，請求被告給付非財產上之損害賠償105,000元云云，亦非
    有據。
三、從而，原告既無法證明兩造間有消費借貸契約，原告據以提
    起本訴，請求被告給付如其訴之聲明所示，為無理由，應予
    駁回。
四、原告之訴既經駁回，其假執行之聲請亦無所附麗，依法併予
    駁回之。
五、因本件事證已臻明確，兩造其餘主張陳述及所提之證據，均
    無礙本院對於事實之認定，自無庸一一審酌，附此敘明。
結論：原告之訴為無理由，依民事訴訟法第78條判決如主文。
中　　華　　民　　國　　94　　年　　4 　　月　　26　　日
                        民事第二庭    法　官　洪純莉
以上正本係照原本作成
如對本判決上訴，須於判決送達後20日內向本院提出上訴狀
中　　華　　民　　國　　94　　年　　4 　　月　　26　　日
                                      書記官  黃慧怡
